【裁判字號】    95,上訴,31
【裁判日期】    950428
【裁判案由】    違反毒品危害防制條例
【裁判全文】
臺灣高等法院高雄分院刑事判決          95年度上訴字第31號
上  訴  人  臺灣高雄地方法院檢察署檢察官
被      告  甲○○
                    （另案羈押中）
上列上訴人因被告違反毒品危害防制條例案件，不服臺灣高雄地
方法院94年度訴字第1112號中華民國94年9 月12日第一審判決（
起訴案號：臺灣高雄地方法院檢察署94年度毒偵字第1771號），
提起上訴，及併案審理（臺灣高雄地方法院檢察署94年度毒偵字
第1576號、第6761號、第9791號、臺灣臺南地方法院檢察署94年
度毒偵字第2508號），本院依簡式審判程序判決如下：
    主  文
原判決撤銷。
甲○○連續施用第一級毒品，累犯，處有期徒刑壹年貳月；海洛
因貳包（淨重參點陸柒公克、空包裝重零點肆玖公克）沒收銷燬
、注射針筒拾肆支沒收。又連續施用第二級毒品，累犯，處有期
徒刑拾月；扣案之第二級毒品甲基安非他命捌包（驗後毛重共拾
肆點玖公克）及均殘留第二級毒品甲基安非他命之塑膠杓子壹
支、玻璃吸食器壹組均沒收銷燬；吸食器具、吸管貳支均沒收
。應執行有期徒刑壹年拾月；海洛因貳包（淨重參點陸柒公克、
空包裝重零點肆玖公克）、第二級毒品甲基安非他命捌包（驗後
毛重共拾肆點玖公克）及均殘留第二級毒品甲基安非他命之塑
膠杓子壹支、玻璃吸食器壹組均沒收銷燬；注射針筒拾肆支、吸
食器具及吸管貳支均沒收。
    事  實
一、甲○○前於92年間因施用毒品案件，經臺灣高雄地方法院裁
    定送觀察、勒戒及強制戒治後，於93年6 月7 日執行完畢而
    釋放，由臺灣高雄地方法院檢察署檢察官以93年度戒毒偵字
    第462 號為不起訴處分確定。仍不知戒絕毒癮，明知海洛因
    及甲基安非他命分別經公告列為毒品危害防制條例第2 條第
    2 項第1 款之第一級毒品及同條項第2 款之第二級毒品，不
    得非法持有、施用，復基於施用第一級毒品海洛因之概括犯
    意，自94年1 月初某日起迄同年10月6 日止（不含公權力拘
    束時間），連續在高雄市○○區○○路43之1 號2 樓其住處
    ，以將海洛因加水置入注射針筒內，施打於其身體方式施用
    之，平均約每星期施用3 次。其復另行基於施用第二級毒品
    甲基安非他命之概括犯意，自94年1 月初某日起迄同年10月
    6 日止（不含公權力拘束時間），連續在其上述住處，以將
    甲基安非他命置於吸食器內，以火燒烤而吸其煙氣方式施用
    之，平均約每星期施用一次。嗣於(一)94年2 月2 日20時許，
    為警持法院核發之搜索票，至其前揭住處搜索而查獲，並扣
    得其所有之甲基安非他命5 包（驗前毛重共13.7公克、驗後
    毛重共13.2公克）及均殘留甲基安非他命之塑膠杓子1 支、
    玻璃吸食器1 組。(二)94年5 月15日22時許，經警察通知其前
    往採尿送驗而查獲。(三)於94年8 月30日20時30分許，在高雄
    縣鳳山市○○路與文衡路口，因騎用贓車而為警查獲，並扣
    得其所有之甲基安非他命1 包（驗後毛重0.26公克），供施
    用甲基安非他命所用之之吸管2 支、吸食器1 具；供施用海
    洛因用之注射針筒5 支。(四)94年9 月21日18時20分許，在台
    南市○○區○○路200 號13樓之13內，為警查獲，並扣得其
    所有之海洛因2 包（淨重3.67公克、空包裝重0.49公克）、
    甲基安非他命1 包（驗後毛重0.68公克），其所有供施用海
    洛因用之注射針筒8 支、供施用甲基安非他命所用之吸食器
    1 具。(五)94年10月6 日21時30分許，在高雄市○○區○○路
    與林森路口，為警查獲，並扣得其所有甲基安非他命1 包（
    驗後毛重0.25克），及其所有供施用海洛因用之注射針筒1
    支、供施用甲基安非他命所用之吸食器1 具。
三、案經高雄市政府警察局及該局前鎮分局、高雄縣警察局、臺
    南縣警察局、臺南市警察局第三分局分別報請及移送臺灣高
    雄地方法院檢察署檢察官、臺灣臺南地方法院檢察署檢察官
    偵查起訴及併案審理。
    理  由
一、被告甲○○在本院審理中對於上述犯罪事實全部承認，且其
    先後被警察所採取尿液，經檢驗結果均呈嗎啡及甲基安非他
    陽性反應，有高雄市立凱旋醫院94年3 月1 日、94年10月17
    日濫用藥物尿液檢驗報告（見核退偵520 號卷第16頁、毒偵
    9791號卷第21頁）、長榮大學94年6 月2 日、94年9 月29日
    確認報告可參（見第三分局警卷第5 頁、毒偵2508號卷第22
    頁）；此外，並有白色粉未2 包、白色結晶體8 包、塑膠杓
    子1 支、吸食器4 具、注射針筒14支、吸管2 支等物扣案可
    佐。而上述之白色粉未2 包、白色結晶體8 包、經送法務部
    調查局及高雄醫學大學附設中和紀念醫院（以下簡稱高醫）
    鑑定結果分別係第一級毒品海洛因及第二級甲基安非他命，
    有法務部調查局94年12月15日調科壹字第200005887 號鑑定
    通知書（見毒偵2508號卷第20之1 頁）、高醫94年4 月26
    日檢驗報告5 紙（見第一審卷第24至29頁）、94年11月22日
    檢驗報告1 紙（見毒偵9791號卷第17頁）、95年2 月14日、
    95年3 月28日檢驗報告1 紙等可參（見本院卷第36頁、72頁
    ）。扣案之塑膠杓子1 支及玻璃吸食器1 組，經送高醫檢驗
    結果，均呈甲基安非他命陽性反應，此亦有該院94年4 月26
    日檢驗報告2 紙可參（見第一審卷第30至31頁）。是核被告
    自白與事實相符，其有施用第一級毒品海洛因及第二級毒品
    甲基安非他命之犯行，均可認定。又被告前於92年間因施用
    毒品案件，經臺灣高雄地方法院裁定送觀察、勒戒及強制戒
    治後，於93年6 月7 日執行完畢而釋放，由臺灣高雄地方法
    院檢察署檢察官以93年度戒毒偵字第462 號案件為不起訴處
    分確定之事實，有臺灣高等法院被告前案紀錄表在卷足參，
    其於前案強制戒治執行完畢釋放後，5 年內再犯本件施用毒
    品罪，依毒品危害防制條例第23條第2 項規定，應依法論罪
    科刑。
二、查海洛因、甲基安非他命分別係毒品危害防制條例第2 條第
    2 項所稱之第一級、第二級毒品，不得非法持有、施用。核
    被告甲○○所為，係犯毒品危害防制條例第10條第1 項之施
    用第一級毒品罪及同條第2 項之施用第二級毒品罪。其施用
    第一級、第二級毒品前後，持有海洛因、甲基安非他命之低
    度行為，應為施用之高度行為所吸收，均不另論罪。又被告
    先後多次施用第一級、第二級毒品犯行，均時間緊接，犯罪
    構成要件亦均相同，顯各係基於概括犯意反覆為之，均應依
    連續犯之規定各論以一罪，並依刑法第56條加重其刑。被告
    自94年1 月間某日起至同年2 月2 日止以外之施用第一級毒
    品海洛因及第二級毒品甲基安非他命之犯行，雖未經檢察官
    起訴，但與起訴部分，均具有連續犯之裁判上一罪關係，自
    均為起訴效力所及，本院自得併予審理。被告所犯上述二罪
    ，犯意各別，行為互殊，應予分論併罰。被告前於85年間因
    違反麻醉藥品管理條例案件，經臺灣高雄地方法院以84年度
    少訴字第23號判處有期徒刑2 年8 月確定，復於同年間再因
    違反麻醉藥品管理條例，經同法院以85年度易字第3197號判
    處有期徒刑3 月確定，再於同年間因違反槍砲彈藥刀械管制
    條例，經臺灣台南地方法院以85年度易字第1599號判處有期
    徒刑1 年，上開三罪經聲請定應執行刑，臺灣台南地方法院
    以85年度聲字第2067號裁定應執行刑3 年9 月確定；另於85
    年間因麻醉藥品管理條例案件，經原審以85年度易字6875號
    判處有期徒刑4 月，復於同年間因違反槍砲彈藥刀械管制條
    例案件，經臺灣屏東地方法院以85年度訴字第836 號判處有
    期徒刑2 年6 月，上開二罪經聲請定執行刑，臺灣屏東地方
    法院以86年度聲字第771 號裁定應執行刑2 年6 月確定。上
    揭二案接續執行，於88年7 月8 日因縮短刑期假釋出監，91
    年9 月18日因假釋期滿未經撤銷，視為執行完畢，有臺灣高
    等法院被告前案紀錄表1 份附卷可參，其受有期徒刑之執行
    完畢，5 年以內再犯本件有期徒刑以上之上開二罪，均為累
    犯，均應依刑法第47條加重其刑，並依法遞加之。
三、原審予以論罪科刑，固非無見，惟就被告自94年1 月間某日
    起至同年2 月2 日止以外之施用第一級毒品海洛因及第二級
    毒品甲基安非他命之犯行部分，未及審理，尚有未合。檢察
    官上訴意旨指摘此部分係不當，為有理由，應由本院將原判
    決撤銷改判。爰審酌被告前因施用毒品案件經強制戒治執行
    完畢釋放後，仍未能徹底戒絕毒品，復犯本案施用毒品罪，
    並於為警查獲後，仍一再施用，顯見其無戒毒悔改之意，及
    其施用毒品並戕害自己之身體健康，且犯後已坦承犯行，態
    度良好等一切情狀，各量處如主文第2 項所示之刑，並定其
    應執行之刑。至扣案之第一級毒品海洛因2 包、第二級毒品
    甲基安非他命8 包，均殘留第二級毒品甲基安非他命之塑膠
    杓子1 支及玻璃吸食器1 組，均係毒品，均應依毒品危害防
    制條例第18條第1 項前段規定宣告沒收銷燬（上述毒品之包
    裝袋、塑膠杓子及玻璃吸食器，因與該毒品無從析離，亦應
    沒收銷燬）。注射針筒14支、吸食器3 具及吸管2 支，均係
    被告所有，且分供施用第一級毒品或第二級毒品所用之物，
    業經被告陳明在卷，爰依刑法第38條第1 項第2 款規定宣告
    沒收。
據上論結，應依刑事訴訟法第369 條第1 項前段、第364 條、第
299 條第1 項前段，第273 之1 第1 項，毒品危害防制條例第10
條第1 項、第2 項、第18條第1 項前段，刑法第11條、第56條、
第47條、第38條第1 項第2 款、第51條第5 款，判決如主文。
本案經檢察官陳建年到庭執行職務。
中    華    民    國    95    年    4     月    28    日
                  刑事第三庭    審判長法  官  周賢銳
                                      法  官  謝宏宗
                                      法  官  黃仁松
以上正本證明與原本無異。
施用第二級毒品部分不得上訴。
施用第一級毒品如不服本判決應於收受本判決後10日內向本院提
出上訴書狀，其未敘述上訴理由者，並得於提起上訴後10日內向
本院補提理由書狀（均須按他造當事人之人數附繕本）「切勿逕
送上級法院」。
中    華    民    國    95    年    4     月    28    日
                                      書記官  馬蕙梅
附錄本件判決論罪科刑法條：
毒品危害防制條例第10條
施用第1 級毒品者，處6 月以上5 年以下有期徒刑。
施用第2 級毒品者，處3 年以下有期徒刑。


司法院資訊處製作；財團法人民間司法改革基金會備份。
